【裁判字號】    88,上訴,4784
【裁判日期】    890131
【裁判案由】    毒品危害防制條例
【裁判全文】
臺灣高等法院刑事判決                  八十八年度上訴字第四七八四號
    上  訴  人
    即  被  告  甲○○
右上訴人因毒品危害防制條例案件，不服臺灣桃園地方法院八十八年度訴字第七一一
號，中華民國八十八年八月三十一日第一審判決（起訴案號：臺灣桃園地方法院檢察
署八十八年度偵字第一七四七九、一七四八０號），提起上訴，本院判決如左：
    主      文
上訴駁回。
    事      實
一、甲○○基於概括之犯意，自八十七年九月間某日起至同年十一月間止，連續多次
    ，在桃園縣桃園市○○里○○街一三巷九號住處，或將可供一次吸用之量之第二
    級毒品安非他命，無償轉讓提供予宋隆火吸用，或將其向李福清（由檢察官另行
    偵辦）及綽號「羅仔」之姓名、住居所均不詳，年約三、四十歲之男子，以新臺
    幣（下同）一千元、二千元、三千元、五千元或一萬元之價格購得之第二級毒品
    安非他命，原價轉讓提供予宋隆火，為警查獲。
二、案經桃園縣警察局移請台灣桃園地方法院檢察署檢察官偵查起訴。
    理      由
一、訊據上訴人即被告甲○○矢口否認有右揭連續轉讓第二級毒品安非他命予宋隆火
    犯行，辯稱：我並無提供安非他命給宋隆火非法施用，是他自己帶來的，且我亦
    無以原價賣安非他命給他云云。
二、惟查被告甲○○與宋隆火二人自八十七年九月間起至同年十一月間止即多次在被
    告甲○○住處相互無償或原價轉讓安非他命予對方之事實，已據被告甲○○及宋
    隆火於八十七年十一月十九日警訊、八十七年十一月二十日檢察官偵訊時供述甚
    詳，而被告甲○○與宋隆火二人於三個月期間內多次互相轉讓安非他命，所有之
    安非他命均係高價向他人購得，焉有可能二人彼此間每次轉讓均係無償，而均不
    計算相當之對價，顯不合常情，是被告甲○○、宋隆火二人於原審所辯每次都未
    拿錢云云，顯係避重就輕之詞，不足採信，參以被告甲○○與宋隆火二人均有非
    法施用第二級毒品安非他命之惡習，則被告甲○○與宋隆火之前開自白，核與事
    證相符，堪資採信。被告甲○○確有連續轉讓第二級毒品安非他命犯行，洵堪認
    定。所辯無非卸責之詞，不足採信。
三、核被告甲○○所為，係犯毒品危害防制條例第八條第二項之轉讓第二級毒品罪，
    其持有安非他命之低度行為，為轉讓之高度行為所吸收，不另論罪。被告先後多
    次轉讓毒品行為，時間緊接，所犯構成要件相同，顯係基於概括之犯意而為，為
    連續犯，應依刑法第五十六條之規定論以一罪，並加重其刑。
四、原審認被告甲○○罪證明確，適用毒品危害防制條例第八條第二項、刑法第十一
    條前段、第五十六條之規定，並審酌被告甲○○犯罪之動機、目的、轉讓次數、
    數量與犯罪所生之危害及犯罪後之態度等一切情狀，量處有期徒刑八月，認事用
    法，核無不合，量刑亦屬適當，被告上訴意旨否認犯罪，為無理由，應予駁回。
據上論斷，應依刑事訴訟法第三百六十八條判決如主文。
本案經檢察官劉惟宗到庭執行職務。
中     華     民     國    八十九   年       一       月     三十一     日
                             臺灣高等法院刑事第二十庭
                                 審判長法  官  房  阿  生
                                       法  官  魏  新  國
                                       法  官  胡  泉  田
右正本證明與原本無異。
如不服本判決應於收受送達後十日內向本院提出上訴書狀，其未敘述上訴之理由者並
得於提起上訴後十日內向本院補提理由書（均須按他造當事人之人數附繕本）。
                                       書記官  葉  國  乾
中     華     民     國    八十九   年       二       月       一       日
附錄：本案論罪科刑法條全文
毒品危害防制條例第八條第二項：
轉讓第二級毒品者，處六月以上五年以下有期徒刑，得併科新台幣七十萬元以下罰金
。


司法院資訊處製作；財團法人民間司法改革基金會備份。
